臺灣臺北地方法院民事裁定
110年度司字第194號
聲  請  人  財政部臺北國稅局

法定代理人  宋秀玲  



上列聲請人聲請為相對人進耀營造有限公司選派清算人事件，本
院裁定如下：
    主  文
聲請駁回。
聲請程序費用新臺幣壹仟元由聲請人負擔。
    理  由
一、本件聲請意旨略以：相對人滯欠營業稅暨營利事業所得稅計
    新臺幣（下同）742萬1,007元（本稅、滯納金及截至民國11
    0年10月13日之滯納利息），相對人業經主管機關撤銷登記
    ，依公司法第26條之1準用第24條規定，應行清算，且依公
    司法第113條第2項準用第79條規定，以全體股東徐文光、梁
    芯兒（原名徐梁素容）、徐文泉、劉錦文、邱翠雲等人為清
    算人。惟上開法定清算人未盡職責，為維稅政及辦理後續行
    政執行事宜，爰依公司法第113條第2項準用同法第81條規定
    ，聲請選派清算人等語。
二、按公司經中央主管機關撤銷或廢止登記者，應行清算，此觀
    公司法第26條之1準用第24條自明。又有限公司之清算，除
    公司法或章程另有規定，或股東會另為選任者外，以全體股
    東為清算人；由股東全體清算時，股東中有死亡者，清算事
    務由其繼承人行之；繼承人有數人時，應由繼承人互推一人
    行之；不能依第79條規定定其清算人時，法院得因利害關係
    人之聲請，選派清算人，為公司法第113條第2項準用第79條
    、第80條、第81條所明定。準此，有限公司之清算，除公司
    法或章程另有規定，或經股東決議另選清算人以外，即應以
    全體股東（股東有死亡者，其繼承人）為法定清算人進行清
    算程序，必均不能依此規定定清算人時，利害關係人始得聲
    請法院選任有限公司之清算人。
三、經查，聲請人主張相對人前經臺北市政府以90年8月31日府
    建商字第900658630號函撤銷登記，及相對人公司章程未指
    定清算人，股東會亦未選任清算人等情，乃據提出與所述相
    符之臺北市政府函、公司變更登記事項卡、公司章程及股東
    名冊為證（本院卷第23第27頁、第31至33頁）。相對人股東
    登記為徐文光、徐梁素容、徐文泉、劉錦文、邱翠雲等人，
    亦有上開公司變更登記事項卡之股東名單可按（本院卷第33
    頁）。依上規定及說明，相對人未經章程指定或股東會選派
    清算人，全體股東即為當然之法定清算人，尚不能認定相對
    人有不能依公司法第113條第2項準用第79條規定定其清算人
    情事，自無依公司法第113條第2項準用第81條規定，由本院
    選派清算人之必要。是聲請人之聲請核與首揭規定要件不符
    ，應予駁回。
四、爰裁定如主文。 
中　　華　　民　　國　　110 　年　　10　　月　　26　　日
                  民事第八庭  法  官  鄧晴馨
以上正本係照原本作成。
本裁定不得抗告。　　　　　　　　　
中　　華　　民　　國　　110 　年　　10　　月　　26　　日
                              書記官  林鈞婷